臺灣高等法院刑事裁定
111年度抗字第46號
抗  告  人  
即  被  告  蔡承諺



上列抗告人即受刑人因聲請定其應執行刑案件，不服臺灣桃園地
方法院110年度聲字第3580號，中華民國110年12月13日裁定，提
起抗告，本院裁定如下：
　　主　文
抗告駁回。
　　理　由
一、按裁判確定前犯數罪者，併合處罰之；數罪併罰，有二裁判
    以上者，依刑法第51條之規定，定其應執行之刑；宣告多數
    有期徒刑者，於各刑中之最長期以上，各刑合併之刑期以下
    ，定其刑期，但不得逾30年，刑法第50條第1項前段、第
　　53條、第51條第5款分別定有明文。次按法律上屬於自由裁
    量事項，尚非概無法律性之拘束，在法律上有其外部界限及
    內部界限。前者法律之具體規定，使法院得以具體選擇為適
    當裁判，此為自由裁量之外部界限。後者法院為自由裁量時
    ，應考量法律之目的，法律秩序之理念所在，此為自由裁量
    之內部界限。法院為裁判時，兩者均不得有所踰越（最高法
    院92年度台非字第187號判決意旨參照）。又對於定應執行
    刑之案件，法院所為刑之酌定，本屬實體法上賦予法院依個
    案自由裁量之職權，如所為裁量未逾法定範圍（即各刑中之
    最長期以上、各刑合併之刑期以下之法定範圍內），且無濫
    權情形，即無違法可言（最高法院101年度台抗字第463 號
    裁定意旨參照）。次按數罪併罰之案件，其各罪判決均係宣
    告刑，並非執行刑，縱令各案中一部分犯罪之宣告刑在形式
    上已經執行，仍應依法聲請犯罪事實最後判決之法院裁定，
    然後再依所裁定之執行刑，換發指揮書併合執行，其前已執
    行之有期徒刑部分，僅應予扣除而不能認為已執行完畢，在
    所裁定之執行刑尚未執行完畢前，各案之宣告刑不發生執行
    完畢之問題（最高法院90年度台非字第340號、95年度台非
    字第320號判決同此意旨）。是經法院以判決或裁定定其數
    罪之應執行刑確定者，該數罪所定之應執行刑尚未全部執行
    完畢，則其他已執行完畢之數罪仍應視為未執行完畢。
二、經查，本件抗告人即受刑人蔡承諺（下稱抗告人）因竊盜等
    罪，經臺灣屏東地方法院（下稱屏東地院）、臺灣苗栗地方
    法院（下稱苗栗地院）、臺灣新竹地方法院（下稱新竹地院
    ）及原審法院分別判處如附表所示之刑確定在案，而如附表
    編號2至11所示之罪，係在附表編號1所示之罪判決確定日即
    民國109年3月25日前所犯。檢察官聲請依刑法第53條、第51
    條第5款就附表所示之罪定應執行刑，自屬正當，考量抗告
    人犯罪情節、行為次數，對於抗告人所犯數罪為整體非難評
    價及刑法量刑公平正義理念之內部限制，復權衡審酌抗告人
    之責任與整體刑法目的及相關刑事政策，認原裁定所定應執
    行刑有期徒刑6年，係在各宣告刑之最長期（8月）以上，各
    刑合併之刑期（5年4月）以下；另抗告人所犯附表編號1至7
    所示7罪，前經屏東地院以109年度聲字第1793號裁定應執行
    有期徒刑2年6月；附表編號9至10所示之罪，前經新竹地院
    以108年度易字第963號判決應執行有期徒刑11月，有上開刑
    事判決、裁定附卷可稽，原審定應執行刑為有期徒刑4年，
    合於刑法第51條第5款規定所定之外部界限（5年4月）及內
    部界限（4年2月），復無違反比例、平等諸原則之裁量權濫
    用情形，應屬妥適。抗告意旨略以：依刑法第51條第5款規
    定及法院秩序之理念，定應執行刑有其外部、內部界限之拘
    束，又刑法第56條連續犯規定刪除後，法院於數罪併罰時，
    除不得逾越法律規定範圍外，尚重教化功能，而非僅在實現
    報應定義之觀念。抗告人所犯數罪刑期總和為有期徒刑5年4
    月，原裁定合併定應執行有期徒刑4年，僅少了1年4月，違
    反責任地檢原則，而參照各法院前例，如：新北地方法院10
    2年度訴字第1965號、104年度訴字第943號、本院107年度抗
    字第1460號、107年度原上訴字第98號、108年度聲字第27號
    、高等法院台中分院104年度抗字第66號、桃園地方法院106
    年度審原訴字第95號、最高法院107年度台上字第2783號等
    刑事裁判所定應執行刑，均大幅減少罪刑，原裁定所定應執
    行刑顯有過重，因此請求重新給予公平合理之裁定云云。查
    原審裁定業已審酌受刑人犯罪之情節及行為次數，對於受刑
    人所犯數罪為整體評價，並給予抗告人適度之刑罰折扣，其
    酌定之應執行刑，符合法律授與裁量權之目的，並未悖於法
    律秩序之理念，亦符合法規範之目的，核無違反內部性界限
    之情形；復觀諸各該確定判決，抗告人於附表編號1至11均
    犯竊盜罪，顯見其輕忽法律，未深切悔改其犯行，自不宜給
    予過度之刑罰優惠，原審在上開範圍內，綜合斟酌受刑人犯
    罪行為之不法與罪責程度，及對其施以矯正之必要性，對抗
    告人所犯附表所示之罪再給予適度之刑罰折扣，而裁定如前
    述之應執行刑，難認有失權衡意義而有裁量權濫用之情形，
    是原審裁量權之行使，顯未悖於法律秩序之理念，自符合法
    規範之目的，亦無違反內部性界限之可言。抗告意旨所指上
    開各案所定之應執行刑，係法官酌量個案情形之結果，然各
    案情節不同，並無相互拘束之效力，自難比附攀引他案量刑
    而指摘原裁定不當，是其請求重新裁定亦非有據，且上開各
    案之定應執行刑結果，係酌量個案情形不同而為裁量，是原
    法院未採為本件定應執行刑結果，難謂即有與罪罰相當原則
    不符、過度非難，或認與刑事政策相違之情。綜上所述，抗
    告人執上情節指摘原裁定不當，為無理由，應予駁回。
三、據上論結，應依刑事訴訟法第412條，裁定如主文。　
中　　華　　民　　國　　111 　年　　1 　　月　　24　　日
                  刑事第九庭    審判長法　官  潘翠雪
                                      法　官  俞秀美
                                      法　官  陳俞婷
以上正本證明與原本無異。
不得再抗告。
                                      書記官  李政庭
中　　華　　民　　國　　111 　年　　1 　　月　　24　　日
附表
編         號  1 2 3 罪         名        竊盜       竊盜       竊盜 宣   告   刑  有期徒刑7月 有期徒刑8月 有期徒刑3月 犯 罪 日 期  108年10月22日 108年10月22日 108年10月23日 偵查(自訴)機關年度案號  屏東地檢署108 年度偵字第9279 號    最  後  事實審 法  院    屏東地院    屏東地院    屏東地院  案  號 108年度易字第1399號 108年度易字第1399號 108年度易字第1399號  判  決日  期 109年2月17日 109年2月17日 109年2月17日   確定   判決 法  院    屏東地院    屏東地院    屏東地院  案  號 108年度易字第1399號 108年度易字第1399號 108年度易字第1399號  判決確定日期 109年3月25日 109年3月25日 109年3月25日 是否得易科罰金        否       否       是 備         註  屏東地檢109年度執更字第1116號（附表編號1至7所示之罪，前經屏東地院以109年度聲字第1793號裁定應執行有期徒刑2年6月）   
編         號  4 5 6 罪         名        竊盜       竊盜 　　　竊盜　 宣   告   刑  有期徒刑4月 有期徒刑6月 有期徒刑8月 犯 罪 日 期  108年5月31日 108年1月30日 108年9月3日至同年9月15日間某日 偵查(自訴)機關年度案號  苗栗地檢署108 年度偵字第6231 號 苗栗地檢署108 年度偵字第2671 號 屏東地檢署109年度偵字第1282號  最  後  事實審 法  院    苗栗地院    苗栗地院    屏東地院  案  號 109年度苗簡字第73號  108年度易字第919號  109年度易字第642號   判  決日  期 109年3月19日 109年3月30日 109年9月8日   確定   判決 法  院    苗栗地院    苗栗地院    屏東地院  案  號 109年度苗簡字第73號  108年度易字第919號  109年度易字第642號   判決確定日期 109年4月20日 109年5月12日 109年10月9日 是否得易科罰金        是       是       否 備         註  屏東地檢109年度執更字第1116號（附表編號1至7所示之罪，前經屏東地院以109年度聲字第1793號裁定應執行有期徒刑2年6月）   
編         號  7 8 9 罪         名  　　　竊盜　       竊盜 　　　竊盜　 宣   告   刑  有期徒刑7月 有期徒刑6月 有期徒刑6月 犯 罪 日 期  108年10月10日 108年5月31日 108年5月19日 偵查(自訴)機關年度案號  屏東地檢署109年度偵字第1282號 新竹地檢署108 年度偵字第11350 號 新北地檢署108年度偵字第7033、8295號  最  後  事實審 法  院    屏東地院    新竹地院    新竹地院  案  號 109年度易字第642號  109年度易字第113號  108年度易字第963號  判  決日  期 109年9月8日 109年11月3日 109年11月27日   確定   判決 法  院    屏東地院    新竹地院    新竹地院  案  號 109年度易字第642號  109年度易字第113號  108年度易字第963號  判決確定日期 109年10月9日 109年12月14日 109年11月27日 是否得易科罰金        否       是       是 備         註  屏東地檢109年度執更字第1116號（附表編號1至7所示之罪，前經屏東地院以109年度聲字第1793號裁定應執行有期徒刑2年6月） 新竹地檢110年度執字第1058號 新竹地檢110年度執字第1664號（編號9、10經新竹地院以108年度易字第963號判決應執行有期徒刑11月） 
編         號  10 11 罪         名  　　　竊盜　       竊盜 宣   告   刑  有期徒刑6月 有期徒刑3月 犯 罪 日 期  108年6月15日 108年8月29日至同年8月30日 偵查(自訴)機關年度案號  新北地檢署108年度偵字第7033、8295號 桃園地檢署109年度偵字第12723號  最  後  事實審 法  院    新竹地院    桃園地院  案  號 108年度易字第963號 109年度壢簡字第1831號   判  決日  期 109年11月27日 109年12月11日   確定   判決 法  院    新竹地院    桃園地院  案  號 108年度易字第963號 109年度壢簡字第1831號   判決確定日期 109年11月27日 110年2月4日 是否得易科罰金        是       是 備         註  新竹地檢110年度執字第1664號（編號9、10經新竹地院以108年度易字第963號判決應執行有期徒刑11月） 桃園地檢110年度執字第3518號